【裁判字號】    94,訴更,4
【裁判日期】    950428
【裁判案由】    違反槍砲彈藥刀械管制條例
【裁判全文】
臺灣桃園地方法院刑事判決               94年度訴更字第4號
公  訴  人  臺灣桃園地方法院檢察署檢察官
被      告  甲○○
選任辯護人  鄭懷君律師
            文  聞律師
            周奇杉律師
上列被告因違反槍砲彈藥刀械管制條例案件，經檢察官提起公訴
（93年度偵字第13315 號），本院於94年5 月24日以94年度訴字
第419 號判決後，因公訴人不服提起上訴，經臺灣高等法院於94
年8 月11日以94年度上訴字第2414號判決撤銷發回，本院更為判
決如下：
    主  文
甲○○未經許可，持有槍枝之主要組成零件，累犯，處有期徒刑
柒月，併科罰金新台幣參萬元，罰金如易服勞役，以新台幣玖佰
元折算壹日。扣案制式彈匣壹只沒收。
被訴未經許可製造槍枝之部分，免訴。
    事  實
一、甲○○前因違反槍砲彈藥刀械管制條例案件，經本院於民國
    82年8 月12日以82年度訴字第1027號判決判處有期徒刑7 月
    ，於83年5 月11日確定；又因違反麻醉藥品管理條例等案件
    ，經本院於83年8 月9 日以83年度訴字第364 號判決判處應
    執行有期徒刑1 年1 月（其中違反藥事法部分判處有期徒刑
    9 月，違反麻醉藥品管理條例部分判處有期徒刑6 月），於
    83年9 月22日確定後，入監執行。前揭2 罪經接續執行（共
    1 年8 月）後，刑期自83年10月18日起算，嗣於84年12月16
    日假釋出監，所餘刑期經臺灣花蓮地方法院以84年度聲字第
    914 號裁定假釋期中交付保護管束，迄85年5 月22日保護管
    束縮刑期滿，未經撤銷假釋，其未執行之刑，以已執行論，
    詎仍不知悔改。
二、緣甲○○於85、86年間某日，在臺北縣土城市或桃園縣楊梅
    鎮某不詳模型店內，購買口徑9厘米之槍枝1枝（含可供以色
    列廠製口徑9厘米之制式半自動手槍使用之制式彈匣1只，無
    證據證明槍枝具殺傷力）後，因在自行改造上開槍枝之過程
    中，發生膛爆情形，致該槍枝毀壞不堪使用，甲○○乃將上
    開槍枝丟棄，其後，即將上開制式彈匣藏放在其位於桃園縣
    平鎮市○○街156 巷54號住處廚房內之廚具下層（此部分尚
    未成罪）。嗣槍砲彈藥刀械管制條例於86年11月24日修正公
    布後，就未經許可，持有、寄藏或意圖販賣而陳列槍砲、彈
    藥之主要組成零件之行為，增列處罰規定，自同年月26日起
    施行，並經內政部於86年11月24日以（86）台內警字第8670
    690 號公告明訂持有槍砲彈藥刀械管制條例第4 條第1 項所
    列之各式槍砲、彈藥（以上均包括其主要組成零件）、刀械
    ，及經中央主管機關依同項第3 款後段所公告查禁之各式刀
    械等違禁物者，應自86年11月26日起至87年2 月25日止之3
    個月內，向警察機關自首報繳，依法可免除其刑。甲○○明
    知未經許可，不得持有槍枝之主要組成零件及得於上開期限
    內自首報繳之規定，竟自87年2 月26日起，另基於持有槍枝
    之主要組成零件之犯意，將上開制式彈匣藏放在上址住處廚
    房內之廚具底層，未經許可而持有之。迄警方於93年8 月20
    日下午4 時40分許，前往上址執行搜索之際，始在廚房內之
    廚具底層查獲上開制式彈匣1 只及甲○○所製造具殺傷力之
    土造霰彈槍1 支（此部分所涉製造槍枝犯行另為免訴之諭知
    ，詳後述）等物，而悉上情。
三、案經桃園縣政府警察局楊梅分局報請臺灣桃園地方法院檢察
    署檢察官偵查起訴。
    理  由
甲、有罪部分：
壹、證據能力方面：
一、按被告以外之人於審判外之言詞或書面陳述，除法律有規定
    者外，不得作為證據；被告以外之人於審判外之陳述，雖不
    符刑事訴訟法第159 條之1 至第159 條之4 之規定，而經當
    事人於審判程序同意作為證據，法院審酌該言詞陳述或書面
    陳述作成時之情況，認為適當者，亦得為證據。當事人、代
    理人或辯護人於法院調查證據時，知有第159 條第1 項不得
    為證據之情形，而未於言詞辯論終結前聲明異議者，視為有
    前項之同意，刑事訴訟法第159 條第1 項、第159 條之5 就
    此分別定有明文。
二、經查，卷附內政部警政署刑事警察局93年11月15日刑鑑字第
    0930218298號函及內政部93年12月22日內授警字第09300774
    40號函各1 份，性質上亦為被告以外之人於審判外之書面陳
    述，依據前開規定，固無證據能力。惟被告及其辯護人就上
    開槍彈鑑定書之證據能力，業於本院準備程序中表示不爭執
    ，迄本案言詞辯論終結前，復未對上開書面陳述表示聲明異
    議，已視為同意以上開書面陳述為證據。另本院審酌上開證
    據資料製作時之情況，尚查無違法取證等顯不可信之情形，
    亦認為以之作為證據應屬適當，故依刑事訴訟法第159 條之
    5 第2 項規定，認上開書面陳述，均有證據能力。另扣案制
    式彈匣1 只及內政部警政署刑事警察局為鑑定時拍攝之上開
    彈匣照片2 幀，並無證據證明係公務員違背法定程序或經偽
    造、變造所取得，是以，應認扣案制式彈匣及其照片等證據
    ，均有證據能力。
貳、實體方面：
一、訊據被告甲○○固坦承其自85、86年間某時許起至93年8 月
    20日下午4 時40分許為警搜索查獲扣案制式彈匣為止之期間
    內，確有持有上開制式彈匣之事實，惟矢口否認有何未經許
    可持有槍枝之主要組成零件犯行，辯稱：該彈匣是其於85、
    86年間自某模型店內購買道具槍時所附贈之物，其買回上開
    道具槍後予以改造，惟因改造失敗，導致槍枝膛爆，而毀壞
    不堪使用，其便將該槍枝丟棄，並將扣案彈匣藏放在住處廚
    房之廚具下層，後來其於87年2 月間自首報繳槍枝時，因為
    其持有之槍枝太多，故忘了還有扣案制式彈匣未報繳云云；
    被告之選任辯護人為其辯護稱：被告於87年2 月16日業已自
    首報繳改造手槍2 枝（含彈匣）及子彈5 顆等物，該部分所
    涉持有改造槍彈之犯行，業經臺灣高等法院花蓮分院於88年
    1 月30日以87年度上訴字第408 號判決確定在案，而被告持
    有扣案制式彈匣之時間與該案判決確定之持有改造槍彈時間
    大致相同，是以，被告持有扣案制式彈匣之行為，業為該案
    之確定判決效力所及，應為免訴之諭知云云。經查：
  (一)按未經許可，持有、寄藏或意圖販賣而陳列槍砲、彈藥之主
    要組成零件部分，槍砲彈藥刀械管制條例於86年11月24日修
    正時才增列處罰規定，並自同年月26日起施行，同時經內政
    部於86年11月24日以（86）台內警字第8670690 號依法公告
    ，明訂持有槍砲彈藥刀械管制條例第4 條第1 項所列之各式
    槍砲、彈藥（以上均包括其主要組成零件）、刀械，及經中
    央主管機關依同項第3 款後段所公告查禁之各式刀械等違禁
    物，應自86年11月26日起至87年2 月25日止之3 個月內，向
    警察機關自首報繳，依法可免除其刑，此有86年11月24日修
    正之槍砲彈藥刀械管制條例第13條第4 項、第18條第2 項之
    規定及內政部（86）台內警字第8670690 號公告可參。準此
    ，被告就其持有扣案制式彈匣之行為，自上開槍砲彈藥刀械
    管制條例第13條第4 項公布施行後即構成犯罪，惟被告可於
    86年11月26日起至87年2 月25日止之3 個月期間內，就其所
    持有之各式槍砲、彈藥（以上均包括其主要組成零件）、刀
    械，及經中央主管機關依同項第3 款後段公告查禁之各式刀
    械等違禁物，向警察機關自首報繳，以邀自首免刑之寬典。
  (二)查警方於93年8 月20日，在被告上址住處內，搜索查獲扣案
    制式彈匣1 只之事實，業於警詢、偵查中及本院審理中坦承
    不諱，並有搜索扣押筆錄暨扣押物品清單1 份在卷可稽。又
    扣案制式彈匣1 只，經內政部警政署刑事警察局鑑定結果，
    認該送鑑彈匣係制式彈匣，可供以色列廠941 型口徑9 厘米
    之制式半自動手槍使用，認定係屬內政部86年11月24日台（
    86）內警字第8670683 號公告之槍枝主要組成零件乙節，此
    有內政部警政署刑事警察局93年11月15日刑鑑字第09302182
    98號函及內政部93年12月22日內授警字第0930077440號函各
    1 份在卷可稽。是以，被告於93年8 月20日下午4 時40分許
    為警查獲前，確有持有扣案制式彈匣（經公告為槍枝之主要
    組成零件）之行為，首堪認定。
  (三)此外，依據被告於本院審理中之供述可知，被告係於85、86
    年間，自某不明攤商處購得槍枝1 枝（含扣案制式彈匣1 只
    ，無證據證明槍枝具殺傷力）後未久，該槍枝即因改造失敗
    而遭丟棄，被告遂將扣案制式彈匣放置在其上址住處內持有
    之（此部分尚未成罪）。嗣因彈匣經內政部於86年11月24日
    公告為槍枝之主要組成零件，予以列管，並定有自86年11月
    26 日 起至87年2 月25日止之3 個月期間，令持有者向當地
    警察機關主動自首報繳，業如前述，則被告自86年11月26日
    起，倘無繼續非法持有扣案制式彈匣之意，當於上揭自首報
    繳期間內，主動繳出扣案制式彈匣。查被告前曾與陳國棟2
    人，共同未經許可持有西德製仿WALTHER 口徑7.65厘米半自
    動手槍製造，具殺傷力之改造手槍2 枝（含彈匣）及土造金
    屬子彈5 顆，嗣經被告於86年11月初，在桃園縣中壢市○○
    ○街登陽保齡球館前，將上開改造槍彈交與陶雲嵩為之寄藏
    乙節，業據被告供承在卷。其後，被告除於87年1 月19日及
    同月26日向桃園縣警察局平鎮分局僅自首報繳其所持有之改
    造模型手槍或德製八厘米手槍等槍枝共5 枝、子彈38顆及彈
    匣1 只（此部分業經臺灣桃園地方法院檢察署檢察官以87年
    度偵字第1987、2226、2227、2358、3073號為不起訴處分確
    定）外；就其交予陶雲嵩寄藏之槍彈部分，於87年2 月16日
    以書面方式，經臺灣桃園看守所戒護科長、副典獄長、典獄
    長批准後，轉送知會桃園縣警察局，並已由桃園縣警察局逕
    向臺灣桃園看守所洽提負責寄藏西德製仿WALTHER 口徑7.65
    厘米半自動手槍製造之改造手槍2 枝（含彈匣）及土造金屬
    子彈5 顆之陶雲嵩，由陶雲嵩代共同持有上開改造手槍（含
    彈匣）及子彈之被告及陳國棟2 人，於87年2 月24日將該改
    造槍彈向桃園縣警察局繳出，而被告就此部分之持有行為，
    嗣經臺灣臺東地方法院於87年11月5 日以87年度訴字第260
    號判決免刑，上訴後，再經臺灣高等法院花蓮分院於88年1
    月30日以87年度上訴字第408 號判決駁回上訴確定（下稱「
    前案Ａ」）乙節，此經本院調取臺灣臺東地方法院檢察署88
    年度執他字第180 號卷宗全卷（另含同署87年度偵字第1051
    號卷、臺灣桃園地方法院檢察署87年度偵字第3655號卷、臺
    灣臺東地方法院87年度訴字第260 號卷及臺灣高等法院花蓮
    分院87年度上訴字第408 號卷各1 宗）核閱屬實，並有臺灣
    高等法院花蓮分院87年度上訴字第408 號判決及臺灣高等法
    院被告前案紀錄表各1 份在卷可參。從而，「前案Ａ」所判
    決審認之改造手槍2 枝（含彈匣）及子彈5 顆等物，原係被
    告與陳國棟共同持有之違禁物，嗣經被告於86年11月初將之
    交付與陶雲嵩寄藏之時起，至87年2 月16日由被告自首繳出
    上開槍彈前為止之期間內，被告與陳國棟2 人係以間接占有
    之方式共同持有上開西德製八厘米改造手槍2 枝（含彈匣）
    及子彈5 顆乙節，即堪認定。是以，被告於86年11月26日起
    至87年2 月25日止之自首報繳期間內，其同時持有上開已報
    繳之改造手槍及子彈之行為，與其持有扣案制式彈匣之行為
    ，雖為一持有行為觸犯數罪名之想像競合犯，而應從一重論
    以斯時處罰較重之持有彈藥罪，並受上該報繳期間內自首免
    除其刑之寬典，固非無據。
  (四)惟參酌扣案制式彈匣之鑑定結果可知，扣案制式彈匣係適用
    於以色列廠口徑9 厘米之制式半自動手槍使用，與「前案Ａ
    」經被告自首報繳之西德制8 厘米改造手槍2 枝（含彈匣）
    之口徑不同，並非得相互配用之槍枝及主要組成零件，且綜
    觀被告於本案及「前案Ａ」之犯罪情節可知，扣案制式彈匣
    係被告自87年2 月26日起，另起非法持有犯意而自行持有之
    物，至被告於「前案Ａ」所自首報繳之西德製八厘米改造手
    槍2 枝（含彈匣）及子彈5 顆，則為其於86年11月初交予陶
    雲嵩寄藏之物，被告與陳國棟斯時則僅以間接占有之方式持
    有之該槍彈。是以，被告持有扣案制式彈匣之犯罪時間及方
    式，悉與「前案Ａ」所認被告共同持有該改造槍彈之犯罪時
    間及方式，迥不相同。然被告不僅未於上揭公告應自首報繳
    之3 個月期間內，將扣案制式彈匣繳出，復另基於持有槍枝
    之主要組成零件之犯意，自上揭自首報繳期間屆至後翌日（
    即87年2 月26日）起，將扣案制式彈匣藏放在上址住處廚房
    內之廚具底層，而未經許可持有之，審酌被告藏放扣案制式
    彈匣之地點係在其具有支配管理能力之住處內，隱密而不為
    人知，由此足認被告自87年2 月26日起持有扣案制式彈匣之
    行為，另具有未經許可而持有之意，否則，其大可將該彈匣
    丟棄滅跡，自無必要以上述方式藏放，並刻意掩飾為免遭人
    發現。再者，內政部於93年6 月28日以臺內警字第09300765
    40號依法公告自93年7 月1 日起至93年9 月30日止之3 個月
    期間內，持有槍枝、子彈（含上開槍彈之主要組成零件）者
    ，可自首報繳以免除其刑，惟被告迄至本案為警查獲前，亦
    未將扣案制式彈匣自首繳出，而仍非法持有之，迄93年8 月
    20日下午4 時40分許為警查獲時止，其非法持有該彈匣之期
    間逾7 年6 月之久，更足認被告自87年2 月26日起至93年8
    月20日下午4 時40分許為警查獲時止，另有非法持有扣案制
    式彈匣之犯意存在，與「前案Ａ」所審認之非法持有改造槍
    彈行為間，實係分別基於不同之持有犯意，個別為之。從而
    ，本院自難逕以被告持有扣案制式彈匣之初，與「前案Ａ」
    所審認之犯罪時間互有重疊，即謂被告係基於同一持有犯意
    所為。從而，被告自87年2 月26日起至93年8 月20日下午4
    時40分許為警查獲時止之期間內，確有未經許可持有扣案制
    式彈匣1 只之犯行存在無誤。
  (五)綜上所述，被告於本院審理中所辯：其於85、86年間同時持
    有很多槍枝，扣案制式彈匣是忘記報繳云云，及被告之選任
    辯護人為其辯護稱：被告持有扣案制式彈匣之行為，與「前
    案Ａ」之持有改造槍彈之行為間，為同一案件，且被告主觀
    上並無持有扣案制式彈匣之故意云云，尚與事實不合，亦難
    採認。從而，被告自槍砲彈藥刀械管制條例第13條第4 項自
    86年11月26日施行後至為警搜索查獲之93年8 月20日下午5
    時許止，繼續非法持有扣案制式彈匣1 只之犯行，事證明確
    ，足堪認定，應予依法論科。
二、查被告以其一己意思，決定持有扣案制式彈匣之行為所造成
    違法情狀之久暫，而持續實現不法構成要件，顯見因被告未
    放棄持有該彈匣之行為，肇致違法情狀繼續進行，使不法構
    成要件不間斷地繼續被實現，迨至被告於93年8 月20日下午
    4 時40分許為警在上址住處內查獲為止，該持有扣案制式彈
    匣之行為始告終了，是被告之持有行為係屬於「行為」之繼
    續，而非「狀態」之持續，且立法者就「繼續犯」之非價重
    點，在於行為人以其意思決定此一違法狀態之期間，是被告
    之最初持有扣案制式彈匣之行為，雖係成立於槍砲彈藥刀械
    管制條例於86年11月24日公布修正前，惟因被告持有該彈匣
    之行為繼續至前開條例公布施行後為警查獲時，始告終了，
    故非行為後法律有變更，不生輕重法比較之問題，顯見被告
    自87年2 月26日起未經許可持有扣案制式彈匣之行為，應適
    用86年11月24日公布，於86年11月26日施行之槍砲彈藥刀械
    管制條例第13條第4 項之規定加以處斷。又被告之犯罪終了
    後，槍砲彈藥刀械管制條例再於94年1 月26日公布修正，惟
    因該條例第13條第4 項未經修正，故無新舊法比較適用之問
    題，依刑法第2 條第1 項前段規定，仍應適用裁判時之法律
    處罰，故核被告就此部分所為，係違反槍砲彈藥刀械管制條
    例第13條第4 項未經許可持有槍枝之主要組成零件罪。再被
    告前曾受事實欄一所載之罪刑宣告及執行完畢情形，有臺灣
    高等法院被告前案紀錄表1 份在卷足參，其受有期徒刑執行
    完畢後，5 年內再犯本件有期徒刑以上之罪，為累犯，應依
    刑法第47條規定加重其刑。茲審酌被告持有扣案制式彈匣之
    期間雖長達7 年6 月，惟其於上開持有期間內，並未持該彈
    匣配搭其他適用槍枝並供犯罪使用，是以，其單純未經許可
    持有該彈匣之行為，對於社會治安之危害較輕，併斟酌被告
    之品行、智識程度、前科，及其於犯罪後，對於上述持有扣
    案制式彈匣之事實，均予坦認不諱，犯後態度尚佳等一切情
    狀，爰量處如主文所示之刑，並就其所受罰金刑之部分，諭
    知易服勞役之折算標準，以資懲儆。
三、扣案制式彈匣1 只，為經內政部公告不得非法持有之槍枝主
    要組成零件，此有上開內政部函文意旨可參，故該制式彈匣
    即屬違禁物，應依刑法第38條第1 項第1 款之規定，併予宣
    告沒收之。
乙、免訴部分：
一、公訴意旨略以：被告另基於製造具殺傷力之槍枝之犯意，未
    經許可，於86年間某日，在上址住處內，以鐵管鑽孔磨牙組
    製合之方式，製造可發射子彈具有殺傷力之土造霰彈槍1 枝
    後，將之藏放在上址廚房內之廚具底層，因認被告就此部分
    涉有違反94年1 月26日修正前之槍砲彈藥刀械管制條例第11
    條第1 項未經許可製造可發射子彈具有殺傷力之槍枝罪嫌。
二、按刑事訴訟法第302 條第1 款規定，案件曾經判決確定者，
    應為免訴之判決，係以同一案件，已經法院為實體上之確定
    判決，該被告應否受刑事制裁，既因前次判決而確定，不能
    更為其他有罪或無罪之實體上裁判，此項原則，關於實質上
    一罪或裁判上一罪，其一部事實已經判決確定者，對於構成
    一罪之其他部分，固亦均應適用，但此種事實係因審判不可
    分之關係在審理事實之法院，就全部犯罪事實，依刑事訴訟
    法第二百六十七條規定，本應予以審判，故其確定判決之既
    判力自應及於全部之犯罪事實，此有最高法院84年度台非字
    第56號判決意旨可資參照。次按連續犯係裁判上之一罪，其
    一部分犯罪事實曾經判決確定者，其效力當然及於全部，故
    檢察官復將其他部分重行起訴，亦應諭知免訴之判決。又吸
    收犯有高度行為吸收低度行為，重行為吸收輕行為，實害行
    為吸收危險行為等關係，均為實質上之一罪。此亦有最高法
    院49年台非字第20號判例意旨及同院85年度台上字第5073號
    判決意旨可資參照。末按裁判確定前所觸犯之數罪，各罪間
    若具有下列3 個要件，即有刑法第56條連續犯之適用：(一)主
    觀上，各犯罪係基於一概括犯意而生，亦即多次之犯行自始
    出於一預定之犯意計劃。(二)數行為間具有連續性，亦即於時
    間、空間、場所、機會上具有密切連接之特性而言。(三)所犯
    數罪屬刑法上同一罪名之罪，合先敘明。
三、經查：
  (一)警方於93年8 月20日下午4 時40分許在被告位於桃園縣平鎮
    市○○街156 巷54號住處內查獲之扣案土造霰彈槍1 枝，經
    送請內政部警政署刑事警察局鑑定，結果認上開霰彈槍係兩
    節式土造鋼管槍，以打擊底火（藥）引爆子彈內火藥為發射
    動力，機械性能良好，可擊發適用子彈，具有殺傷力乙節，
    有內政部警政署刑事警察局93年9 月8 日刑鑑字第09301797
    98號槍彈鑑定書1 份在卷可佐，並有搜索扣押筆錄暨扣押物
    品清單1 份及扣案槍枝照片1 幀附卷可稽。
  (二)查被告前曾於85年8 月中旬，在桃園縣平鎮市○○路66巷37
    弄9 號，以扣案之鑽床、車床、銑床、砂輪機等工具，連續
    改造可發射金屬或子彈具有殺傷力之改造手槍及改造子彈等
    物，而為警於85年11月19日上午1 時40分許，在上開平東路
    居所查獲，並扣得其所改造之槍枝、子彈及其所有供製造槍
    彈使用之上開工具等物；其復自86年6 月初起至86年7 月11
    日止之期間內，在桃園縣中壢市○○路81號，以扣案之滑套
    、車床、砂輪機、鑽孔機、鋸木等工具，連續改造可發射金
    屬或子彈具有殺傷力之改造手槍、子彈等物，而為警於86年
    7 月11日下午1 時許，在桃園縣中壢市○○路81號查獲，並
    扣得其所改造之槍枝、子彈及其所有供製造槍彈所用之上開
    工具等物之犯行，業經本院於86年3 月5 日以86年度訴字第
    195 號判決判處有期徒刑1 年6 月，上訴後，經臺灣高等法
    院於86 年9月30日以86年度上訴字第2397號判決撤銷原判決
    ，改判處有期徒刑2 年確定在案（下稱「前案Ｂ」），業經
    本院調取臺灣桃園地方法院檢察署86年度執字第5338號卷宗
    全卷（另含嘉義縣警察局中埔分局刑案偵查卷宗、同署85年
    度偵字第14 751號卷、同署86年度偵字第8260號卷、本院86
    年度訴字第195 號卷及臺灣高等法院86年度上訴字第2397號
    各1 宗）核閱相符，並有本院86年度上訴字第2397號判決、
    臺灣高等法院86年度上訴字第2397號判決及臺灣高等法院被
    告前案紀錄表各1 份在卷為證。審酌被告於「前案Ｂ」所載
    犯行為警查獲之際，除扣得數枝經其製造之手槍成品、半成
    品外，復同時扣得大量槍管、滑套、槍機零件、彈簧、槍柄
    護木、鐵管、銼刀、砂紙、砂輪機、鑽床、銅條、電鑽、銑
    床、車床、弓型鋸等用以製造槍枝之主要組成零件及工具等
    物，其零件及工具之種類繁複、數量甚多，實足認定被告於
    85年8 月中旬，及自86年6 月初起至86年7 月11日止之期間
    內，確有連續製造各式改造槍枝及子彈之犯罪行為無訛。
  (三)依被告於本院審理中所供：扣案土造霰彈槍一枝（槍枝管制
    編號：0000000000號），係其於86年6 月間，在上址廣平街
    住處內，以鐵管孔磨合組製合成之方式改造而成等語可知，
    被告製造扣案土造霰彈槍之犯罪時間，與其於85年8 月中旬
    及自86年6 月初起至86年7 月11日止之犯罪期間係相互重疊
    ，審酌被告於「前案Ｂ」所審認之犯罪期間內，有連續製造
    槍枝之犯行，復均為警查獲大量製造槍彈之工具在案，佐以
    被告製造槍枝之手法相近，由此足證本件公訴意旨所指被告
    涉犯製造扣案土造霰彈槍之犯行，與「前案Ｂ」所判決確定
    之連續製造槍彈之犯行間，具有連續性，足資判斷被告於85
    年8 月中旬及自86年6 月初起至86年7 月11日止之期間內，
    所為各次製造槍枝行為，主觀上自始即基於同一預定製造槍
    枝計劃之概括犯意為之，堪以認定。至被告製造扣案土造霰
    彈槍後，即將該槍枝藏放在上址廣平街住處廚房內之廚具底
    層，而未經許可持有之，迄93年8 月20日下午4 時40分許為
    警查獲時止之期間內，其非法持有扣案土造霰彈槍之低度行
    為，業為其製造該霰彈槍之高度行為所吸收，不另論罪。
  (四)綜上所述，足認被告於86年6 月間某日，未經許可製造扣案
    土造霰彈槍之犯行，與上開臺灣高等法院86年度上訴字第23
    97號判決所審認之連續製造槍枝之犯行間，時間緊接，方法
    相同，觸犯構成要件相同之罪名，顯係基於概括犯意為之，
    而具有連續犯之裁判上一罪關係，本應依刑法第56條規定論
    以1 罪，今「前案Ｂ」既經臺灣高等法院於86年9 月30日以
    86年度上訴字第2397號判決確定，故本件被告製造扣案土造
    霰彈槍之犯行，即應受「前案Ｂ」之確定判決既判力所及。
    揆諸上開說明，本院不得再予審判，而應為免訴之諭知。
據上論斷，應依刑事訴訟法第299 條第1 項前段、第302 條第1
款，槍砲彈藥刀械管制條例第13條第4 項，刑法第47條、第42條
第2 項、第38條第1 項第1 款，現行法規所定貨幣單位折算新台
幣條例第2 條，罰金罰鍰提高標準條例第2 條，判決如主文。
本案經檢察官謝雯璣到庭執行職務。
中    華    民    國    95    年    4     月    28    日
                  刑事第九庭  審判長法  官  何燕蓉
                                    法  官  蘇琬能
                                    法  官  胡芷瑜
以上正本證明與原本無異。
如不服本判決，應於判決送達後10日內向本院提出上訴狀（應附
繕本），上訴於臺灣高等法院。
                                    書記官  李珈慧
中    華    民    國    95    年    5     月    2     日
附錄論罪法條之依據：
槍砲彈藥刀械管制條例第13條
未經許可，製造、販賣或運輸槍砲、彈藥之主要組成零件者，處
 3 年以上10年以下有期徒刑，併科新台幣700 萬元以下罰金。
未經許可，轉讓、出租或出借前項零件者，處 1 年以上 7 年以
下有期徒刑，併科新台幣 500 萬元以下罰金。
意圖供自己或他人犯罪之用，而犯前二項之罪者，處 5 年以上有
期徒刑，併科新台幣 1 千萬元以下罰金。
未經許可，持有、寄藏或意圖販賣而陳列第 1 項所列零件者，第
6 月以上5 年以下有期徒刑，併科新台幣300 萬元以下罰金。
第1 項至第3 項之未遂犯罰之。


司法院資訊處製作；財團法人民間司法改革基金會備份。
